【裁判字號】    98,毒抗,390
【裁判日期】    981007
【裁判案由】    毒品危害防制條例
【裁判全文】
臺灣高等法院刑事裁定                 98年度毒抗字第390號
抗  告  人  甲○○
即  被  告
上列抗告人因違反毒品危害防制條例案件，不服臺灣基隆地方法
院中華民國98年8月21日裁定（98年度毒聲字第178號），提起抗
告，本院裁定如下：
    主  文
抗告駁回。
    理  由
一、原裁定意旨略以：抗告人即被告甲○○因施用第一級毒品案
    件，經臺灣基隆地方法院以97年度毒聲字第313號裁定送臺
    灣基隆看守所附設勒戒處所觀察、勒戒。又被告經送觀察、
    勒戒後，確有繼續施用毒品之傾向，此有臺灣基隆看守所附
    設勒戒處所於98年8月13日出具基所戒字第0980800446B號函
    暨函附之有無繼續施用毒品傾向證明書、有無繼續施用毒品
    傾向評估標準記錄表各1件在卷可稽。是以，被告既有繼續
    施用毒品之傾向，准予聲請依毒品危害防制條例第20條第2
    項後段規定，裁定入戒治處所施以強制戒治等語。
二、抗告意旨略以：抗告人自90年1月間觀察勒戒復送強制戒治
    後，迄今超過8年多，期間未再犯吸食毒品案件，檢察官依
    法認定抗告人屬第20條觀察勒戒，然現階段評斷需不需要送
    強制戒治，以抗告人之前科作為分數依據，抗告人從前開數
    據已付出代價，本案5年後再犯，自不應再將從前所犯之所
    前開累積不當數據作為評斷，否則有失公平、公允，更違背
    第20條之意旨，懇予查察抗告人刑之情狀，以為救濟云云。
三、按施用毒品者，於裁定送觀察、勒戒後，有繼續施用毒品之
    傾向者，由法院裁定令入戒治處所施以強制戒治，其期間為
    1年，毒品危害防制條例第20條第2項定有明文。
四、經查：
  (一)有無繼續施用毒品傾向之評估標準，除審酌受勒戒人勒戒後
    之結果外，勒戒前之各種情況，仍應作為評估之依據。而依
    勒戒處所評分說明手冊規定，係以人格特質、臨床徵候及相
    關環境因素三項合併計算分數：(一)分數六十分以上，判定
    為有繼續施用毒品傾向。(二)五十分以下判定為無繼續施用
    毒品傾向。(三)五十一分至五十九分由判定者再做整體評估
    後決定，若判定為有繼續施用毒品傾向需加註理由。
  (二)本件抗告人即被告甲○○前曾因施用毒品案件，經裁定觀察
    勒戒後，因認有繼續施用毒品傾向，再經裁定強制戒治，於
    91年2月5日執行完畢。5年後，抗告人再因施用第一級毒品
    案件，經原審法院裁定送觀察、勒戒後，經臺灣基隆看守所
    附設勒戒處所評分結果，抗告人有毒品犯罪相關司法紀錄5
    筆、其他犯罪相關紀錄2筆，而認人格特質得54分；並認其
    無戒斷症狀、有多重藥物使用、有注射使用、使用期間超過
    一年、情緒及態度良號，而認臨床徵候得30分；社會功能良
    好，而認環境相關因素得0分，合計84分，綜合判斷為「有
    繼續施用毒品傾向」，詳細說明為「多次施用毒品，缺乏戒
    癮動機」，有臺灣基隆看守所98年8月13日基所戒字第09808
    00446B號函暨所附有無繼續施用毒品傾向證明書及有無繼續
    施用毒品傾向評估標準紀錄表（見98年度毒偵緝字第54號卷
    內），則該勒戒處所綜合評分者依個案之臨床實務及具體個
    案，綜合判定抗告人為「有繼續施用毒品傾向」，依上開說
    明，尚無不合。至於抗告人認為將前科加入評斷有施公平乙
    節，惟臺灣基隆看守所附設勒戒處所係個案之人格特質、臨
    床徵候、環境相關因素等項目，為綜合判斷之結果，而非僅
    以前科紀錄為評斷依據，是抗告人上開所陳，容有誤會。
  (三)從而，原審裁定被告令入戒治處所施以強制戒治6個月以上
    ，至無繼續強制戒治之必要為止，但最長不得逾1年，並無
    不當。本件抗告為無理由，應予駁回。
據上論結，應依刑事訴訟法第412條，裁定如主文。
中    華    民    國    98    年    10    月    7    日
                  刑事第十七庭  審判長法  官  趙功恆
                                      法  官  陳憲裕
                                      法  官  黃雅芬
以上正本證明與原本無異。
不得再抗告。
                                      書記官  鄭雅云
中    華    民    國    98    年    10    月    7     日


司法院資訊處製作；財團法人民間司法改革基金會備份。
